【裁判字號】    95,訴,399
【裁判日期】    950428
【裁判案由】    搶奪
【裁判全文】
臺灣板橋地方法院刑事判決               95年度訴字第399號
公  訴  人  臺灣板橋地方法院檢察署檢察官
被      告  乙○○
上列被告因搶奪等案件，經檢察官提起公訴（95年度偵字第2080
號），暨移送併案審理（95年度偵字第4166號），嗣因被告就被
訴事實為有罪之陳述，本院告知被告簡式審判程序之旨，並聽取
當事人之意見後，裁定改由受命法官獨任依簡式審判程序進行，
判決如下：
    主  文
乙○○共同連續意圖為自己不法之所有，而搶奪他人動產，累犯
，處有期徒刑壹年貳月。
    事  實
一、乙○○前於民國92年間因搶奪等案件，經本院於92年11月27
    日以92年度訴字第2044號判決，竊盜罪部分判處有期徒刑3
    月，搶奪罪部分判處有期處徒刑7 月，應執行有期徒刑9 月
    確定，於93年7 月18日縮刑期滿執行完畢。詎被告乙○○猶
    不知悔改，基於連續搶奪之概括犯意：（一）先與友人陳春
    田（陳春田部分另案處理）基於共同犯意聯絡，由被告乙○○騎乘由陳春田提供其已報廢之機車於如附表1 編號1 所示
    之搶奪時間、地點，趁丁○○不及防備之際，猝然徒手搶奪
    如附表1 編號1 所示之黃易淳皮包後，再由陳春田駕駛所租
    用車牌號碼為CC-7361 號自用小客車在旁接應得逞；（二）
    復承前開搶奪之概括犯意，騎乘向友人綽號「阿福」借得不
    詳車號機車，於如附表1 編號2 所示之時間、地點，趁甲○○不及防備之際，猝然徒手搶奪甲○○所有之財物得逞；（
    三）又意圖為自己不法之所有，並基於竊盜之犯意，於95年
    1 月4 日12時許，在臺北縣鶯歌鎮○○○路134 號前，趁庚○○未取下機車鑰匙之際，發動電門竊取庚○○所有車牌號
    碼為J6R-819 號之機車，得手後復承前開搶奪之概括犯意，
    以竊得之上開贓車作為犯案工具，獨自一人騎乘贓車，於附
    表1 編號3 至6 所列時間、地點，趁他人不及防備之際，猝
    然徒手搶奪如附表1 編號3 至6 所示之戴佳秀、己○○、丙○○、吳素春所有之財物得逞（時間、地點、被害人、犯罪
    方法、所得財物，均詳如附表1 編號3 至6 所示）。嗣於95
    年1 月16日10時30分許，乙○○因騎乘上開車號為J6R-819
    號之贓車，行經臺北縣三峽鎮○○路11號前，為警查獲，並
    當場扣得如附表2 編號4 至7 所示被害人所有之物，因而查
    悉上情。其後乙○○依序於95年1 月16日11時20分許，帶同
    警方前往丟棄被害人所有物品之臺北縣土城市○○路員福橋
    下，起出如附表2 編號1 、2 所示之物；及於同年月日12時
    40 分 許，帶同警方前往臺北縣板橋市○○○路170 號旁花
    圃，起出如附表2 編號3 所示之物（查獲地點、物品、及被
    害人領回情形，均詳如附表2 所示）。
二、案經庚○○、丙○○、告訴代理人辛○○及戊○○訴由臺北
    縣政察局三峽分局報請臺灣板橋地方法院檢察署檢察官偵查
    起訴，及丁○○訴由臺北市政府警察局大安分局報請臺灣板
    橋地方法院檢察署檢察官移送併辦。
    理  由
一、上揭犯罪事實，業據被告乙○○於警詢、偵訊中、及本院審
    理時均坦白承認（95年度偵字第2080號偵查卷第15反至17反
    、第81至82頁、95年度偵字第4166號第30至32頁、第70至71
    頁、本院95年度聲羈字第40號第4 頁及本院卷第53至56頁）
    ，核與告訴人丁○○、丙○○、庚○○、被害人甲○○、己○○、告訴代理人辛○○、戊○○於警詢中之指訴（95年度
    偵字第2080號偵查卷第5 至14頁、95年度偵字第4166號第61
    至62頁）相符，並經證人胡簡美雲證稱屬實（95年度偵字第
    4166號第69頁，且有臺北縣政府警察局三峽分局搜索、扣押
    筆錄、扣押物品目錄表、委託書、贓物認領保管單、查扣代
    保管條、照片、車輛竊盜、車牌失竊資料個別查詢報表- 查
    認車輛認可資料、車輛車牌失竊作業- 查獲車輛認可資料等
    （95年偵字第20 80 號偵查卷第28至36頁、第39至41頁、第
    44至62頁、95年度偵字第4166號第41至47頁）附卷可稽，此
    外，並有扣案如附表2 之物品（業經被害人領回）可資佐證
    ，足徵被告自白與事實相符。本案事件明確，被告犯行堪予
    認定，應依法論科。
二、核被告乙○○所為，係犯刑法第320 條第1 項之竊盜罪及同
    法第325 條第1 項之搶奪罪。被告所為如犯罪事實（一）部
    分，與陳春田有共同犯意聯絡及行為分擔，為共同正犯。又
    被告先後多次搶奪犯行，時間緊接，犯罪構成要件相同，顯
    各基於概括犯意反覆為之，應依刑法第56條連續犯之規定論
    以一罪，並加重其刑。被告所犯上開竊盜罪與搶奪罪之間，
    有方法目的之牽連關係，為牽連犯，依刑法第55條規定，應
    從較重之搶奪罪論處。而被告竊取機車部分之犯罪事實，雖
    未據起訴，惟因與上開搶奪犯行有牽連犯之裁判上一罪關係
    ，為起訴效力所及，本院自應併予審酌。至起訴書有如附表
    1 編號3 、5 、6 所示漏載之情形，爰一併補充之，附此敘
    明。末查，被告前於92年間因搶奪等案件，經本院於92 年
    10月20日以92年度訴字第2044號判決，竊盜罪部分判處有期
    徒刑3 月，搶奪罪部分判處有期處徒刑7 月，應執行有期徒
    刑9 月確定，於93年7 月18日執行完畢，此有臺灣高等法院
    被告前案紀錄表1 份在卷可按，被告受有期徒刑執行完畢，
    於5 年以內再犯本件最重本刑為有期徒刑以上之上開2 罪，
    為累犯，均應依刑法第47條規定，加重其刑，搶奪部分並遞
    加重其刑。
三、本院爰審酌被告正值年輕力壯，不思依循正軌賺取財物，竟
    僅因經濟困難，即以前揭機車搶奪之方式，屢屢自後對行走
    之際之婦女即前揭被害人及告訴人猝然使用不法腕力而強取
    財物，除造成受害婦女之財物受損及敗壞社會治安外，更使
    受害婦女心理上留下極為負面之陰影，被告所造成之惡害實
    屬非輕，且被告前已因搶奪犯行，甫於93年7 月18日執行完
    畢，竟仍不思悔改，而再為本件犯行，其所為自應受有相當
    程度之刑事非難；惟另考量被告於犯後已能坦承犯行，且其
    所為竊盜、搶奪犯行，固屬不該，但行竊及行搶之過程中尚
    非凶殘，嗣前揭扣案所竊及所搶之物品，有部分已返還被害
    人及告訴人，其所造成之損害應有所減輕等一切情狀，量處
    如主文所示之刑，以資懲儆。
據上論斷，應依刑事訴訟法第273 條之1 第1 項、第299 條第1
項前段，刑法第28條、第56條、第320 條第1 項、第325 條第1
項、第55條、第47條，罰金罰鍰提高標準條例第1 條前段，判決
如主文。
本案經檢察官張慶林到庭執行職務。
中    華    民    國    95    年    4     月    28    日
                  刑事第十二庭        法  官  吳幸娥
以上正本證明與原本無異
如不服本判決應於送達後10日內向本院提出上訴狀
                                      書記官  洪惠玲
中    華    民    國    95    年    4     月    28    日
附錄本案論罪科刑法條全文：
中華民國刑法第320條
（普通竊盜罪）
意圖為自己或第三人不法之所有，而竊取他人之動產者，為竊盜
罪，處5 年以下有期徒刑、拘役或5 百元以下罰金。
意圖為自己或第三人不法之利益，而竊佔他人之不動產者，依前
項之規定處斷。
前2 項之未遂犯罰之。
中華民國刑法第325條
 (普通搶奪罪)
意圖為自己或第三人不法之所有，而搶奪他人之動產者，處6 月
以上5 年以下有期徒刑。
因而致人於死者，處無期徒刑或7 年以上有期徒刑，致重傷者，
處3 年以上10年以下有期徒刑。
第1 項之未遂犯罰之。
附表1：
┌─┬────┬───┬───┬───┬────────────┬───┐
│編│犯罪時間│犯罪地│被害人│犯罪方│  所    得    財    物  │所犯法│
│號│        │點    │      │法    │                        │條    │
├─┼────┼───┼───┼───┼────────────┼───┤
│1 │94.11.20│臺北市│黃易淳│騎乘陳│皮包乙只，內有現金1 千元│刑法第│
│  │日0 時30│大安區│      │春田已│、身分證、健保卡、駕照、│325 條│
│  │分許    │延吉街│      │報廢機│提款卡（台灣銀行）、信用│第1 項│
│  │        │58號前│      │車搶奪│卡4 張（國泰銀行、安泰商│      │
│  │        │      │      │皮包  │銀、玉山銀行、台灣銀行）│      │
│  │        │      │      │      │、手機（OK-WAP623，09378│      │
│  │        │      │      │      │11625）、鑰匙2支        │      │
├─┼────┼───┼───┼───┼────────────┼───┤
│2 │94.12.29│臺北縣│甲○○│騎乘向│皮包乙只，內有身分證、健│同上  │
│  │日18時35│板橋市│      │綽號「│保卡、汽車駕照、現金3 千│      │
│  │分許    │忠孝路│      │阿福」│元、信用卡5 張、手機1 支│      │
│  │        │56至76│      │之朋友│（0000000000）、洗髮券6 │      │
│  │        │號附近│      │借得不│張（公訴人略載為洗髮券6 │      │
│  │        │（公訴│      │詳車號│張等物）                │      │
│  │        │人略載│      │機車搶│                        │      │
│  │        │為臺北│      │奪皮包│                        │      │
│  │        │縣板橋│      │      │                        │      │
│  │        │市忠孝│      │      │                        │      │
│  │        │路上）│      │      │                        │      │
├─┼────┼───┼───┼───┼────────────┼───┤
│3 │95.1.4日│桃園市│戴佳秀│騎乘車│咖啡色公事包，內有現金6 │同上  │
│  │15時30分│南華街│（由蕭│號J6R-│千元、健保卡、鑰匙1 串、│      │
│  │許      │與復興│雲祥代│819 號│身分證、手機、洗髮券3 張│      │
│  │        │路口  │做筆錄│重型機│、SPA 券3 張、統領百貨禮│      │
│  │        │      │）    │車搶奪│券1 張、大鼎活蝦兌換券1 │      │
│  │        │      │      │皮包  │張（公訴人漏載現金6 千元│      │
│  │        │      │      │      │、健保卡、鑰匙1 串、身分│      │
│  │        │      │      │      │證、手機）              │      │
├─┼────┼───┼───┼───┼────────────┼───┤
│4 │95.1.8日│臺北縣│己○○│同上  │手提包乙只，內有信用卡2 │同上  │
│  │21時45分│板橋市│      │      │張（台新銀行、花旗銀行）│      │
│  │許      │府中路│      │      │、提款卡（郵局）、手機、│      │
│  │        │媽祖廟│      │      │現金4 百元、健保卡（公訴│      │
│  │        │附近  │      │      │人略載為健保卡等物）    │      │
├─┼────┼───┼───┼───┼────────────┼───┤
│5 │95.1.14 │臺北縣│丙○○│同上  │手提包乙只，內有現金2 萬│同上  │
│  │日20時50│樹林市│      │      │元、健保卡、鑰匙1 串、大│      │
│  │分許    │博愛街│      │      │陸人民身分證、人民幣1002│      │
│  │        │與四德│      │      │2 元6 毛、港幣1 萬元、黃│      │
│  │        │街口  │      │      │金項鏈2 條、黃金手鏈4 條│      │
│  │        │      │      │      │、黃金耳環1 對、黃金戒指│      │
│  │        │      │      │      │3 只（公訴人漏載黃金項鏈│      │
│  │        │      │      │      │2 條、黃金手鏈4 條、黃金│      │
│  │        │      │      │      │耳環1 對、黃金戒指3 只）│      │
├─┼────┼───┼───┼───┼────────────┼───┤
│6 │95.1.15 │臺北縣│吳素春│同上  │手提包乙只，內有現金1 萬│同上  │
│  │日16時許│板橋市│（由黃│      │5 千元、身分證、健保卡、│      │
│  │（公訴人│南雅南│銘楊代│      │VISA卡3 張、MASTER卡2 張│      │
│  │漏載16時│路光華│做筆錄│      │、現金卡2 張、金融卡3 張│      │
│  │）      │商職附│）    │      │、紅色皮夾乙個、化粧品等│      │
│  │        │近    │      │      │（公訴人漏載現金1 萬5 千│      │
│  │        │      │      │      │元）                    │      │
└─┴────┴───┴───┴───┴────────────┴───┘
附表2 ：
┌──┬───────────┬──────────┬─────────┐
│編號│  物          品      │查    獲    地    點│  被害人領回情形  │
│    │                      │                    │                  │
├──┼───────────┼──────────┼─────────┤
│ 1  │丙○○所有鑰匙1 串、大│臺北縣土城市○○路員│業經告訴人丙○○領│
│    │陸人民身分證、健保卡  │福橋下              │回                │
├──┼───────────┼──────────┼─────────┤
│ 2  │己○○所有健保卡      │同上                │業經被害人己○○領│
│    │                      │                    │回                │
├──┼───────────┼──────────┼─────────┤
│ 3  │吳素春所有身分證、健保│臺北縣板橋市○○○路│業經告訴代理人黃銘│
│    │卡、VISA卡5 張、MASTER│170 號旁花圃        │楊代為領回        │
│    │卡2 張、現金卡2 張、提│                    │                  │
│    │款卡3 張、紅色皮夾1 個│                    │                  │
├──┼───────────┼──────────┼─────────┤
│ 4  │J6R-819 號重型機車乙部│臺北縣三峽鎮○○路11│業經告訴人庚○○領│
│    │及鑰匙1 支            │號前                │回                │
├──┼───────────┼──────────┼─────────┤
│ 5  │洗髮券6 張            │同上                │業經被害人甲○○領│
│    │                      │                    │回                │
├──┼───────────┼──────────┼─────────┤
│ 6  │貴賓洗髮券3 張、SPA 卷│同上                │業經告訴代理人蕭雲│
│    │3 張、統領百貨禮券1 張│                    │祥領回            │
│    │、大鼎活蝦兌換券1 張  │                    │                  │
├──┼───────────┼──────────┼─────────┤
│ 7  │港幣1 萬元、人民幣1002│同上                │業經告訴人丙○○領│
│    │2 元6 毛              │                    │回                │
└──┴───────────┴──────────┴─────────┘


司法院資訊處製作；財團法人民間司法改革基金會備份。
